【裁判字號】    89,易,2723
【裁判日期】    891017
【裁判案由】    竊盜
【裁判全文】
臺灣板橋地方法院刑事判決                      八十九年度易字第二七二三號
    公  訴  人  臺灣板橋地方法院檢察署檢察官
    被      告  丙○○
右列被告因竊盜案件，經檢察官提起公訴（八十九年度偵字第七一六四號），本院判
決如左：
    主  文
丙○○竊盜，處罰金肆仟伍佰元，如易服勞役，以參佰元折算壹日。
    事  實
一、丙○○基於意圖為自己不法所有之犯意，於民國八十九年四月四日上午十一時三
    十分許，在臺北縣泰山鄉○○路○段四七八號釣蝦場內，見甲○○於釣蝦無暇他
    顧之際，將甲○○所有置放於身旁之皮包（內有行動電話一支、新臺幣五百元）
    ，徒手竊取之。嗣為甲○○當場發現報警查獲，因悉上情。
二、案經臺北縣警察局海山分局移由臺灣板橋地方法院檢察署檢察官偵查起訴。
    理  由
一、訊據被告丙○○矢口否認右揭竊行，辯稱：鞋底之五百元係伊所有等云云。
    經查：
    (一)、右揭被告竊行業據證人即甲○○於警訊中指訴甚詳，核與被告於警訊偵查中
        所為供述，係趁甲○○不注意時竊取皮包一節相符，復有臺北縣警察局贓物
        認領保管單在卷可稽。
    (二)、再者，依一般生活經驗觀之，將現款置放於鞋底下，核與常情有間，且又係
        為證人甲○○當場發覺查獲，其等間又無任何瑕隙，應無誣攀之情。事證明
        確，被告犯行，洵堪認定。
二、核被告丙○○所為，係犯刑法第三百二十條第一項之竊盜罪。又公訴意旨另以被
    告於不明時、地竊得陳宏隆所有車號：ＣＣＭ─九七號重型機車一部，得手後
    供己騎用，因認涉犯竊盜罪嫌云云。經查：被告固對該機車之來源前後供述不一
    ，然並無證據證明即係其所竊取，其是否另涉犯他一罪嫌，則與公訴所指者，已
    屬有間，非本院所得審究，況依該機車原車主陳宏隆所委託之證人乙○○（即陳
    宏隆之胞姊）於警訊中證稱該機車係陳宏隆於八十二年，在土城借與其友人簡忠
    男（年籍不詳）（見乙○○於八十九年四月二十八日警訊筆錄暨所簽署之認領保
    管單），且亦無任何之失竊報案紀錄（見車籍作業系統查詢認可資料）。因之，
    該借用時日已屬久遠，期間甚長，又查無失竊紀錄，其間又係如何轉手易主，均
    無從查悉，則不能證明此一機車係被告所竊取，縱令被告於此所為之供述有其瑕
    疵之處，然仍不得以推測之詞，認即係被告丙○○所竊取，不能證明被告此一犯
    行，原應為其無罪之諭知，然公訴人認與前述經本院判決有罪之部分，具有裁判
    上一罪之關係，爰不另為無罪之諭知。爰審酌被告之品行、犯罪動機、目的、竊
    取手段（順手牽羊型態）、所生之危害及犯罪後態度暨綜合其他一切情狀，量處
    如主文所示之刑。並諭知易服勞役之折算標準。
據上論結，應依刑事訴訟法第二百九十九條第一項前段，刑法第三百二十條第一項、
第四十二條第二項，罰金罰鍰提高標準條例第一條前段、第二條，判決如主文。
本案經檢察官郭緯中到庭執行職務。
中      華      民      國      八十九      年    十    月    十  七    日
                                     臺灣板橋地方法院刑事第六庭
                                             法  官  黎錦福
右正本證明與原本無異。
如不服本判決，應於判決送達後十日內向本院提出上訴狀。
                                             書記官  戴尚榮
中      華      民      國      八十九      年    十    月    二  十    日
附錄本案論罪科刑法條全文：
刑法第三百二十條
意圖為自己或第三人不法之所有，而竊取他人之動產者，為竊盜罪，處五年以下有期
徒刑、拘役或五百元以下罰金。
意圖為自己或第三人不法利益，而竊佔他人之不動產者，依前項之規定處斷。
前二項之未遂犯罰之。


司法院資訊處製作；財團法人民間司法改革基金會備份。
